【裁判字號】    95,易,403
【裁判日期】    950630
【裁判案由】    毒品危害防制條例
【裁判全文】
臺灣臺北地方法院刑事判決               95年度易字第403號
公  訴  人  臺灣臺北地方法院檢察署檢察官
被      告  丙○○
選任辯護人  沙洪律師
上列被告因毒品危害防制條例案件，經檢察官提起公訴（九十四
年度偵字第九五一九號、九十五年度偵字第三九七八號），經被
告就被訴事實為有罪之陳述，由本院合議庭裁定進行簡式審判程
序，判決如下：
    主  文
丙○○共同持有第二級毒品，處期徒刑陸月，如易科罰金，以
佰元折算壹日。扣案如附表編號一、二所示之毒品均沒收。
    事  實
一、丙○○、乙○○、甲○○（另乙○○、甲○○部分，業經本
    院於九十五年五月二十九日判決公訴不受理）明知亞甲二氧
    基（Ｎ—α二甲基—三‧四）苯乙基胺（下簡稱ＭＤＭＡ，
    俗稱搖頭丸）及甲基安非他命為毒品危害防制條例所規定之
    第二級毒品，非經許可不得持有，竟基於持有第二級毒品之
    犯意聯絡，三人共同集資新臺幣（下同）十三萬五千元，於
    民國九十三年十二月二十一日下午十一時許，在桃園縣桃園
    市獅子王舞廳，並由乙○○出面，向真實年籍不詳、綽號「
    小高」之成年男子，購入如附表編號一、二所示之內含第二
    級毒品藥丸二包，及附表編號三所示之內含第三級毒品愷他
    命之結晶一包（詳如附表所示）後共同持有之，而由乙○○
    一人先行藏放保管。嗣於九十三年十二月二十三日上午三時
    三十五分許，乙○○駕車搭載甲○○、丙○○，欲前往甲○○與丙○○位於臺北市中山區○○○路八五巷之租屋處朋分
    前揭如附表所示之毒品，在臺北市中山區○○○路與吉林路
    口，乙○○闖越紅燈經警攔檢未停，為警追逐至在臺北市中
    山區○○○路八五巷九十號前攔下，取得乙○○同意後執行
    搜索，隨即在乙○○背包內扣得如附表編號一、二所示之第
    二級毒品藥丸二包及如附表編號三所示之第三級毒品愷他命
    一包。
二、案經臺北市政府警察局中山分局報告臺灣臺北地方法院檢察
    署檢察官偵查後起訴，由本院合議庭裁定進行簡式審判程序
    。
    理  由
一、首查，被告丙○○同一持有如附表編號一、二所示物品之行
    為，前雖曾經臺灣臺北地方法院檢察署檢察官於九十四年六
    月八日認：「扣案毒品係分別自乙○○及甲○○身上起獲，
    被告並不知道乙○○、甲○○二人隨身攜帶毒品等情，業據
    乙○○、甲○○二人於偵查中供述甚詳（即指三人於查獲時
    之九十三年十二月二十三日筆錄），並核與被告所供情節相
    符；是本案僅有被告未臻詳盡之自白，並無相關證據足認被
    告之自白確與事實相符，即難以該自白遽為不利被告之認定
    」，故以九十四年度毒偵字第一一四六八號不起訴處分（見
    偵查卷二第一六○頁）、並於九十四年六月二十日公告確定
    。惟被告於前揭不起訴處分後，被告、及同案被告乙○○、
    甲○○再於臺灣臺北地方法院檢察署本案九十四年十一月二
    日、二十一日偵查中自白共同持有如附表編號一、二所示之
    毒品，此有上開筆錄在卷可稽，可認係前開九十四年度毒偵
    字第一一四六八號不起訴處分確定後之九十四年十一月二日
    、二十一日偵查中自白屬於刑事訴訟法第二百六十條第一款
    新證據，是雖本件事實與前開不起訴處分事實同一，但符合
    刑事訴訟法第二百六十條之規定，而得再行起訴，其起訴程
    序並無違誤，核先敘明。
二、訊據被告丙○○，就於前揭時地與同案被告乙○○、甲○○
    三人集資購買如附表所示之毒品等事實，於本院調查、審理
    時均自白不諱，且：
  (一)核與同案被告乙○○、甲○○於本院供述情節大致相合；
  (二)經將扣得之前開附表編號一、二所示之粉紅色、棕色圓形藥
    錠，送內政部警政署刑事警察局以氣相層析質譜分析法、核
    磁共振分析法鑑驗，結果編號一、二之藥錠均呈ＭＤＭＡ、
    甲基安非他命等成分（詳如附表所示），確含有第二級毒品
    成分乙節，有該局九十四年八月十六日刑鑑字第○九四○○
    八七三○六號（見偵查卷一第一五○頁）鑑驗書附卷可佐。
    又扣得之前開附表編號三所示之白色結晶，送臺北市政府警
    察局以氣相層析質譜分析法鑑驗，結果編號三之結晶則呈愷
    他命成分，確含有第三級毒品成分乙節，有該局九十四年九
    月二十七日北市鑑毒字第四三一號（見偵查卷一第七七頁）
    鑑驗通知書附卷可佐。是可認被告與同案被告乙○○、甲○○共同集資購買之藥錠、結晶物內含第二級毒品、第三級毒
    品。故被告與同案被告乙○○、甲○○共同持有如附表所示
    之第二級、第三級毒品等事實，堪以認定。
  (三)再被告為警查獲時所採之尿液經送驗結果，呈第二級毒品毒
    品ＭＤＭＡ、ＭＤＡ陰性反應，有臺灣尖端先進生技醫藥股
    份有限公司九十三年十二月三十一日出具之濫用藥物檢驗報
    告附卷可稽，足認被告於查獲前數日內，並未施用前述種類
    之毒品，而為臺灣臺北地方法院檢察署檢察官以九十四年度
    毒偵字第一一四六八號不起訴處分確定，有上開不起訴處分
    在卷可稽，是可佐被告預備供施用而持有毒品、尚未經施用
    即遭查獲之自白真實性。
  (四)復經證人證人即查獲員警顧軒庭證述查獲情形明確，更有臺
    北市政府警察局中山分局搜索扣押筆錄、扣押物品目錄表（
    見偵查卷一第二九頁）、自願搜索同意書（見偵查卷一第三
    四頁）在卷可查。
  (五)是依上開證人證述內容及卷附之各項文書、證物等補強證據
    已足資擔保被告於本院調查、審理中所為之上開任意性自白
    之真實性，按據刑事訴訟法第一百五十六條之規定，自得據
    被告前開任意性自白及各該補強證據，採信被告任意、真實
    之自白，認本件事證明確，被告持有第二級毒品之犯行洵堪
    認定，應予依法論科。
三、核被告丙○○之行為係違反毒品危害防制條例第十一條第二
    項持有第二級毒品罪。被告與同案被告乙○○、甲○○三人
    共同犯罪，彼此間有犯意聯絡及行為分擔，均為共同正犯。
    又被告三人共同持有之第二級毒品已達行政院所定之轉讓持
    有毒品加重其刑之數量標準第二條第二款所規定之十公克以
    上，請依毒品危害防制條例第十一條第四項之規定，加重其
    刑至二分之一，辯護人認被告與另二人共同持有應將持有毒
    品數量除以三云云，因被告持有毒品之意思係概括存在於全
    部毒品之上，而無法分別，自無將數量按人數均分之理，辯
    護人所認尚有誤會。爰審酌被告於本院調查、審理時已坦承
    犯行，犯罪態度良好，然其持有毒品之數量斐少，並衡量其
    餘之犯罪動機、目的、犯罪時所受之刺激、犯罪之手段、犯
    人之生活狀況、品行、智識程度、犯人與被害人平日之關係
    、犯罪所生之危險或損害、犯罪後之態度等一切情狀，判處
    如主文所示之刑，並諭知易科罰金之折算標準，以示懲儆。
    扣案如附表編號一、二所示含第二級毒品藥錠二包，係查獲
    之違禁物，均應依毒品危害防制條例第十八條第一項前段規
    定沒收銷燬之。至扣案如附表編號三所示含第三級毒品愷他
    命之結晶，並非本件之證物，業與本件被告持有第二級毒品
    之犯行無涉，而依據毒品危害防制第十八條第一項後段之規
    定，查獲之第三集毒品，無正當理由而擅自持有者，應係以
    行政沒入銷燬，故不宣告沒收銷燬，併此敘明。
據上論斷，應依刑事訴訟法第二百七十三條之一第一項、第二百
九十九條第一項前段，毒品危害防制條例第十一條第二項、第四
項、第十八條第一項前段，刑法第十一條前段、第二十八條、第
四十一條第一項前段，罰金罰鍰提高標準條例第二條，判決如主
文。
本案經檢察官張志全到庭執行職務
中    華    民    國    95    年    6     月    30    日
                  刑事第四庭  法  官  郭惠玲
如不服本判決，應於判決送達後十日內，向本院提出上訴狀。
上正本證明與原本無異。
                              書記官  鄭雅文
中    華    民    國    95    年    7     月    3     日
附錄本案論罪科刑法條全文：
毒品危害防制條例第十一條
持有第一級毒品者，處三年以下有期徒刑、拘役或新臺幣五萬元
以下罰金。
持有第二級毒品者，處二年以下有期徒刑、拘役或新臺幣三萬元
以下罰金。
持有專供製造或施用第一、二級毒品之器具者，處一年以下有期
徒刑、拘役或新臺幣1 萬元以下罰金。
持有毒品達一定數量者，加重其刑至二分之一，其標準由行政院
定之。
附表：
┌──┬────────┬─────┬─────────────┐
│編號│名            稱│驗餘淨重  │附註                      │
│    │                │（公克）  │                          │
├──┼────────┼─────┼─────────────┤
│一  │第二級毒品ＭＤＭ│拾貳點陸伍│粉紅色圓形藥錠，均有「CU」│
│    │Ａ、甲基安非他命│          │標記                      │
│    │                │          │純度為五九‧七％          │
├──┼────────┼─────┼─────────────┤
│二  │第二級毒品ＭＤＭ│拾貳點捌伍│棕色圓形藥錠。            │
│    │Ａ              │          │純度為六○‧八％          │
├──┼────────┼─────┼─────────────┤
│三  │第三級毒品愷他命│玖拾肆點伍│白色結晶體一包。          │
│    │                │肆        │                          │
├──┴────────┴─────┴─────────────┤
│1.  年度綠保管字第    號所載。                                │
│2.前開物品原經臺北市政府警察局中山分局鑑驗，(1)編號一、二之物共│
│  一百顆，淨重合計二六‧五五公克，然再送內政部警政署刑事警察局│
│  扣除包裝後秤重、鑑驗；(2)編號三之物，淨重九‧五公克；是考量氣│
│  候潮塵等因素，均採用最近時間之秤重即內政部警政署刑事警察局之│
│  秤重結果。                                                  │
└───────────────────────────────┘


司法院資訊處製作；財團法人民間司法改革基金會備份。
